【裁判字號】    99,易,126
【裁判日期】    990326
【裁判案由】    賭博
【裁判全文】
臺灣板橋地方法院刑事判決               99年度易字第126號
公  訴  人  臺灣板橋地方法院檢察署檢察官
被      告  乙○○
            甲○○
上列被告因賭博案件，經檢察官提起公訴（98年度偵字第31297
號），本院判決如下：
    主  文
乙○○、甲○○共同意圖營利，聚眾賭博，均累犯，乙○○處有
期徒刑陸月，甲○○處有期徒刑肆月，如易科罰金，均以新臺幣
壹仟元折算壹日。扣案如附表所示之物均沒收。
    事  實
一、乙○○前因贓物案件，經本院以94年度簡字第5016號判處有
    期徒刑4 月確定，於民國94年12月30日易科罰金執行完畢；
    甲○○前因賭博案件，經本院以98年度簡字第6815號判處有
    期徒刑2 月確定，於98年10月29日易科罰金執行完畢。詎乙
    ○○、甲○○均仍不知悔改，基於意圖營利供給賭博場所及
    聚眾賭博之犯意聯絡，由乙○○自98年7 月間某日起，以每
    月租金新臺幣（下同）1 萬2,000 元之代價，承租臺北縣板
    橋市○○路10號4 樓作為賭博場所，並自98年10月8 日起，
    以日薪500 元之代價，僱用甲○○負責把風，復提供其所有
    筒子麻將、骰子作為賭具，以俗稱「推筒子」之方式聚集不
    特定多數人賭博財物，其賭博方法為每人輪流作莊，其餘每
    人以300 元為最低下注金額，由莊家擲骰子後，每人拿2支
    麻將筒子與莊家比點數大小，如點數比莊家大，即可贏得該
    次押注賭資，如點數比莊家小，則賭資悉歸莊家，贏家每贏
    得300 元即給付乙○○10元之抽頭金，以此方式經營該賭場
    。嗣於98年11月10日0 時5 分許，為警在上址查獲乙○○、
    甲○○及賭客邱錫騫、廖文勇、陳良銀、許忠和、許江河、
    羅浩哲、陳清德、林金標、徐文斌、丙○○、林茂松、陳致
    良、許錦松、鄭建邦、程日建、董思孝、徐眉眉、劉美仁、
    蔡淑媛、黃金鶯、顏梅雲、王玉嬌、廖月女、林月鳳、李好
    、陳明珠、吳陳玉滿、李王月琴、鄭珠香、蔡美娟、趙美霞
    、杜美惠、王寶蓮、林金莉、黃柏崴、范詹春江、林躍琴、
    鄭絲芳、周艷芳、陳玲瑛、邵海珍、劉麗月、張亞萍、黃愛
    芬、林美華共45人( 下稱賭客邱錫騫等45人) 在上址賭博財
    物，並扣得如筒子麻將35顆、撲克牌籌碼24張、骰子50顆、
    抽頭金4 萬3,600 元、監視器鏡頭1 個、監視器螢幕2 台、
    帳冊4 本及賭客所有賭金共計9 萬4,670 元（賭客及賭資部
    分，均由移送機關另依社會秩序維護法裁處）。
二、案經臺北縣政府警察局海山分局移送臺灣板橋地方法院檢察
    署檢察官偵查後提起公訴。
    理  由
一、程序方面：按除被告所犯為死刑、無期徒刑、最輕本刑為3
    年以上有期徒刑之罪或高等法院管轄第一審案件者外，於第
    一次審判期日前之準備程序進行中，被告先就被訴事實為有
    罪之陳述時，審判長得告知被告簡式審判程序之旨，並聽取
    當事人、代理人、辯護人及輔佐人之意見後，裁定進行簡式
    審判程序，刑事訴訟法第273 條之1 第1 項定有明文。經核
    ，本件被告乙○○、甲○○所犯係死刑、無期徒刑、最輕本
    刑為3 年以上有期徒刑以外之罪，其於準備程序中就被訴事
    實為有罪之陳述，經法官告知簡式審判程序之旨，並聽取公
    訴人、被告之意見後，本院爰依首揭規定，合議裁定由受命
    法官獨任進行簡式審判程序，合先敘明。
二、上揭犯罪事實，業據被告乙○○、甲○○於本院準備程序及
    審理時坦承不諱，核與證人即賭客邱錫騫等45人於警詢之證
    述情節相符，並有現場照片6 張，及扣案如附表所示之物在
    案足佐，因認被告自白與事實相符，堪予採信。本件罪證明
    確，被告犯行均洵堪認定，應予依法論科。
三、核被告乙○○、甲○○所為，均係犯刑法第268 條之意圖營
    利供給賭博場所及聚眾賭博罪。被告二人就上開犯行有犯意
    聯絡及行為分擔，為共同正犯。而按刑事法若干犯罪行為態
    樣，本質上原具有反覆、延續實行之特徵，立法時既予特別
    歸類，定為犯罪構成要件之行為要素，則行為人基於概括之
    犯意，在密切接近之一定時、地持續實行之複次行為，倘依
    社會通念，於客觀上認為符合一個反覆、延續性之行為觀念
    者，於刑法評價上，即應僅成立一罪。學理上所稱「集合犯
    」之職業性、營業性或收集性等具有重複特質之犯罪均屬之
    ，例如經營、從事業務、收集、販賣、製造、散布等行為概
    念者（最高法院95年台上字第1079號、95年台上字第3937號
    、95年台上字第4686號判決意旨參照) 。從而，被告乙○○
    、甲○○雖自98年10月8 日起，迄至同年11月10日晚間0 時
    5 分許為警查獲止，意圖營利，而反覆實施提供賭博場所及
    聚眾賭博之行為，然因該等行為均具有反覆延續實施之特性
    ，屬集合犯行為，自應各論以一罪。其等以一行為觸犯上開
    2 罪名，屬想像競合犯，應依刑法第55條之規定，從情節較
    重之意圖營利聚眾賭博罪處斷。又被告乙○○、甲○○前分
    別有如犯罪事實欄所載之論罪科刑執行情形，有臺灣高等法
    院被告前案紀錄表2 份附卷可憑，其等於受徒刑執行完畢後
    5 年內，均故意再犯本件有期徒刑以上之罪，為累犯，均應
    依刑法第47條第1 項加重其刑。爰審酌被告二人供給賭博場
    所及賭具予不特定多數人聚集賭博，不法牟取財物，助長社
    會投機風氣，危害社會秩序，所為殊非可取，惟其等犯後坦
    認犯行，兼衡其等犯罪之動機、目的、手段、經營賭博場所
    之時間尚短，犯罪所得利益非鉅，及其等之犯罪分工情形等
    一切情狀，各量處如主文所示之刑，並均諭知易科罰金之折
    算標準，以資懲儆。
四、扣案之如附表編號1 至6 所示之物，均係共同被告乙○○所
    有，且係供其犯本案之罪所用之物；扣案如附表編號7 之抽
    頭金43 ,600 元，則係其犯本案之罪所得之物，業據被告乙
    ○○供承在卷，爰分別依刑法第38條第1 項第2 款、第3 款
    之規定宣告沒收。至於所扣得賭資9 萬4,670 元，非被告所
    有，另由報告機關依社會秩序維護法裁處，不予宣告沒收，
    併此敘明。
據上論斷，應依刑事訴訟法第273 條之1 第1 項、第299 條第1
項前段，刑法第28條、第268 條、第55條、第47條第1 項、第41
條第1 項前段、第38條第1 項第2 款、第3 款，刑法施行法第1
條之1 第1 項、第2 項前段，判決如主文。
本案經檢察官黃致中到庭執行職務。
中    華    民    國    99    年    3     月    26    日
                  刑事第十四庭  法  官  陳昭筠
以上正本證明與原本無異。
如不服本判決應於送達後10日內向本院提出上訴狀。
                                書記官  黃文儀
中    華    民    國    99    年    3     月    26    日
附錄本案論罪科刑法條全文：
中華民國刑法第268條
意圖營利，供給賭博場所或聚眾賭博者，處 3 年以下有期徒刑
，得併科 3 千元以下罰金。
附表
    1、筒子麻將拾伍顆
    2、撲克牌籌碼貳拾肆張
    3、骰子伍拾顆顆
    4、監視器鏡頭壹個
    5、監視器螢幕貳臺
    6、帳冊肆本
    7、抽頭金新臺幣肆萬仟陸佰元

司法院資訊處製作；財團法人民間司法改革基金會備份。
